【裁判字號】    92,訴,1421
【裁判日期】    920806
【裁判案由】    毒品危害防制條例
【裁判全文】
臺灣板橋地方法院刑事判決                        九十二年度訴字第一四二一號
    公  訴  人  臺灣板橋地方法院檢察署檢察官
    被      告  甲○○
右列被告因違反毒品危害防制條例案件，經檢察官提起公訴（九十二年度毒偵字第一
四五○號），本院判決如左：
    主  文
甲○○施用第一級毒品，處有期徒刑捌月；又施用第二級毒品，處有期徒刑肆月；應
執行有期徒刑拾月。
    事  實
一、甲○○前於民國九十一年間，因施用毒品案件，經觀察、勒戒後，認無繼續施用
    毒品之傾向，由臺灣板橋地方法院檢察署檢察官於九十一年二月二十五日以九十
    一年度毒偵字第五九六號不起訴處分確定，其仍不知悔改，又因施用第一級毒品
    案件，經臺灣板橋地方法院檢察署檢察官聲請本院以九十一年度毒聲字第二一六
    ○號裁定施以觀察勒戒後，認為有繼續施用毒品之傾向，復由該管檢察官於九十
    一年八月六日以九十一年度毒偵字第二○二三號聲請本院裁定令入戒治處所施以
    強制戒治，並提起公訴由本院於九十一年十月十五日以九十一年度訴字第一五五
    四號刑事判決判處有期徒刑七月確定（現執行中）。詎甲○○猶不知悔改，復分
    別於九十二年四月七日採尿前二十六小時暨九十六小時內之某時，在臺北縣不詳
    地點施用第一級毒品海洛因、第二級毒品安非他命，嗣於九十二年四月七日至臺
    灣板橋地方法院檢察署觀護人室報到接受採尿檢驗結果，因悉上情。
二、案經臺灣板橋地方法院檢察署檢察官自動檢舉偵查起訴。
    理  由
一、訊據被告甲○○矢口否認右揭犯行，辯稱並未施用云云，惟查：被告於向臺灣板
    橋地方法院檢察署觀護人報到經詢問後，採集其尿液檢體送驗結果呈安非他命及
    嗎啡之陽性反應，有臺灣檢驗科技股份有限公司九十二年四月十七日濫用藥物檢
    驗報告在卷可參，是堪認被告有前揭施用第一級毒品海洛因、第二級毒品安非他
    命之犯行，被告辯稱未施用顯係飾卸，核無可採。再被告有如事實欄所載，因施
    用毒品案件，經裁定送勒戒處所施以觀察、勒戒處分後，認有、無繼續施用毒品
    之傾向，分經檢察官為不起訴處分暨由法院為強制戒治暨判處徒刑等情，有各該
    不起訴處分書、判決書，以及被告前案資料記錄表等在卷足憑，因之，被告甲○
    ○復為本案之施用第一級、第二級毒品犯行，所為已該當於毒品危害防制條例第
    二十條第三項規定之三犯第十條之罪，據上，本案事證明確，被告犯行，足以認
    定。
二、按海洛因、安非他命分別為毒品危害防制條例第二條第二項第一款、第二款明定
    之第一、二級毒品，核被告甲○○所為，分係犯同條例第十條第一項、第二項之
    施用第一、二級毒品罪。其施用前持有第一、二級毒品之低度行為，為其施用之
    高度行為所吸收，均不另論罪。被告所犯上揭二罪，犯意個別，行為互殊，應分
    論併罰。爰審酌被告犯罪之動機、目的、手段、施用毒品戕害身體，及犯罪後之
    態度等一切情狀，分別量處如主文所示之刑，並定其應執行刑。
據上論斷，應依刑事訴訟法第二百九十九條第一項前段，毒品危害防制條例第十條第
一項、第二項、第二十條第三項，刑法第十一條前段、第五十一條第五款，判決如主
文。
本案經檢察官顏妃琇到庭執行職務
中    華    民     國       九十二      年     八      月      六       日
                                臺灣板橋地方法院刑事第六庭
                                      法  官 黎錦福
右正本證明與原本無異。
如不服本判決，應於判決送達後十日內向本院提出上訴狀 (應附繕本) ，上訴於臺灣
高等法院。
                                      書記官 蔡麗春
中    華    民     國       九十二      年     八      月      六    日
附錄本案論罪科刑法條全文：
毒品危害防制條例第十條：
施用第一級毒品者，處六月以上五年以下有期徒刑。
施用第二級毒品者，處三年以下有期徒刑。


司法院資訊處製作；財團法人民間司法改革基金會備份。
